Ministère des Colonies. Série géographique Indochine
Archives nationales d'outre-mer
- C - Missions, 1862/1919; INDO AF 39 à 48
  - C10 - Dossiers particuliers (ordre alphabétique), 1862/1917; INDO AF 39 à 48
    - Missions de Fésigny, 1885-1887; INDO AF 42; INDO AF 42/91
      Mission de Fésigny: publication de la carte du Cambodge, du rapport du lieutenant de vaisseau de Fésigny et du plan des passes de Krauchmar. Extraits de presse. (1885-1886)
      Deuxième mission de Fésigny: étude hydrographique du Mékong: organisation, vote d'un crédit par le Conseil colonial de Cochinchine. (1886-1887)
    - Mission Fetterer et Berthelot en Indochine; mission Fetterer en France, 1902-1908; INDO AF 42; INDO AF 42/92
      Mission Fetterer et Berthelot en Indochine: développement économique (1902).
      Mission Fetterer en France: stabilisation de la piastre (1906-1907).
      Mission Fetterer en France: Congrès colonial (1908).
    - Mission Filhoulaud au Laos, 1894; INDO AF 42; INDO AF 42/93
    - Rapport Fontaine sur son voyage au Laos, 1890; INDO AF 42; INDO AF 42/94
    - Mission Forest en Indochine, 1887; INDO AF 42; INDO AF 42/95
    - Mission Forêt en Indochine, 1907; INDO AF 42; INDO AF 42/96
      Histoire de l'art.
    - Mission Fouquier-Deschamps au Tonkin, 1885; INDO AF 42; INDO AF 42/97
    - Mission Fournereau au Cambodge en vue de prendre des moulages pour le musée d'art Khmer du Trocadéro, 1887-1888; INDO AF 42; INDO AF 42/98
      Subvention. Envoi de moulages au musée du Trocadéro et à l'Exposition coloniale de 1889. Rapports.
    - Mission Fradin de Belhabre (Mme), 1887; INDO AF 42; INDO AF 42/99
      Sciences naturelles, écoles libres de Cochinchine.
    - Mission Fraipont et de La Nézière en Indochine, 1909-1911; INDO AF 42; INDO AF 42/100
      Artistique.
    - Demande Fréquenez de mission en Indochine, 1906; INDO AF 42; INDO AF 42/101
    - Mission Frogier au Tonkin, 1885; INDO AF 42; INDO AF 42/102
      Rapport sur le service administratif.
    - Mission Gallois et Berchon au Siam et en Indochine, 1899-1901; INDO AF 42; INDO AF 42/104
      Ethnographie, archéologie. Demande de mission gratuite, rapport sur les Chemins de fer de l'Indochine, projets et situation présente.
    - Mission Fuchs en Indochine, 1881-1887; INDO AF 42; INDO AF 42/103
      Détermination de la valeur des gisements houillers en Indochine. Rapports.
    - Lettres de Francis Garnier, 1873; INDO AF 42; INDO AF 42/105
      Demande de mission en Chine.
      Mission Doudart de Lagrée et F. Garnier colonel (79).
    - Demande de mission au Tonkin par Gautherot, 1886-1892; INDO AF 42; INDO AF 42/106
    - Mission Gautier, 1881-1882; INDO AF 42; INDO AF 42/107
      Demande de mission gratuite: exploration des régions en bordure de la Cochinchine (partie orientale de la vallée du Mékong).
    - Mission Gay en Indochine, 1902; INDO AF 42; INDO AF 42/108
      Voyage d'affaires.
    - Mission Lagrillière-Beauclère en Indochine, 1898-1899; INDO AF 44; INDO AF 44/143
      Etudes économiques.
    - Mission La Mache en Indochine, 1908; INDO AF 44; INDO AF 44/144
      Rapport sur la situation économique.
    - Mission de Lanessan en Indochine, 1886; INDO AF 44; INDO AF 44/145
      Situation économique. Recommandation, indemnité.
    - Mission Langlebert au Cambodge, 1894-1895; INDO AF 44; INDO AF 44/146
      Etude de la gutta-percha.
    - Mission Lantenoy et Mansuy au Yunnan, 1904-1911; INDO AF 44; INDO AF 44/147
    - Projet de mission scientifique La Peyrère dans les vallées du Fleuve rouge et du Hé-ho, 1882-1884; INDO AF 44; INDO AF 44/148
      Rapports, plans.
    - Mission Laroze, vice-résident au Tonkin, 1893; INDO AF 44; INDO AF 44/149
      Rédaction d'un ouvrage sur les voies commerciales du Tonkin.
    - Mission Latham en Indochine, 1906; INDO AF 44; INDO AF 44/150
      Zoologie, botanique, géologie.
    - Article sur la peuplade des Souilles par le résident Adhémar Leclère (1888); demande de mission au Cambodge par A. Leclère, recherche de manuscrits (1894), 1888-1894; INDO AF 44; INDO AF 44/151
    - Mission Lecomte et Finet en Indochine, 1911; INDO AF 44; INDO AF 44/152
      Flore.
    - Mission Lefèvre en Birmanie et au Yunnan, 1898-1899; INDO AF 44; INDO AF 44/153
    - Demande de mission Legendre (Dr) au Tonkin, 1908-1909; INDO AF 44; INDO AF 44/154
      Prophylaxie de paludisme.
    - Mission Lejeune à l'exposition de Londres, 1907; INDO AF 44; INDO AF 44/155
    - Mission Levet en Indochine, 1897; INDO AF 44; INDO AF 44/156
      Art Khmer.
    - Mission Lofler en pays Pnong, 1903; INDO AF 44; INDO AF 44/157
      Rapport sur les Pnongs. Demande de mission chez les peuplades de la chaîne annamitique.
    - Mission Lombrage en Indochine, 1907; INDO AF 44; INDO AF 44/158
    - Mission Lortet en Indochine, 1901; INDO AF 44; INDO AF 44/159
    - Mission Loye en France, 1909; INDO AF 44; INDO AF 44/160
      Crédit agricole.
    - Mission Lunet de la Jonquière au Siam, aux Indes et au Cambodge (Angkor), 1904-1909; INDO AF 44; INDO AF 44/161
      Rapport sur Angkor (photographie).
    - Mission Maclaud (Dr) en Indochine, 1894-1895; INDO AF 44; INDO AF 44/162
      Demande de subvention pour des études d'anthropologie, zoologie, botanique, climatologie.
    - Mission Madrolle à Haïnan, 1906; INDO AF 44; INDO AF 44/163
      Scientifique et commerciale.
    - Mission Maître au Japon, 1905; INDO AF 44; INDO AF 44/164
    - Mission Maître au Cambodge chez les Moïs, 1914-1915; INDO AF 44; INDO AF 44/165
      Assassinat de Maître. Instruction du gouverneur général au résident supérieur du Cambodge, au sujet du mode de répression des Moïs.
    - Mission Malandain en France, 1909-1910; INDO AF 44; INDO AF 44/166
      Carte de la frontière du Siam.
    - Mission gratuite Malon (J.B.) au Tonkin, 1888; INDO AF 44; INDO AF 44/167
      Culture de la ramie. Demande de passage.
    - Mission Matignon en Extrême-Orient, 1910; INDO AF 44; INDO AF 44/168
    - Missions Maurel (A.) aux rives du Mékong au Yunnan (législation) en Birmanie, 1889-1895; INDO AF 44; INDO AF 44/169
      Communication avec la Chine et le Laos, situation politique et commerciale.
    - Mission Maurel au Cambodge, 1886; INDO AF 44; INDO AF 44/170
      Scientifique. Demande d'analyse de terrains.
    - Mission Maybon (Albert) en Chine et Indochine, 1912-1914; INDO AF 44; INDO AF 44/171
      Conséquences de la révolution chinoise.
    - Mission Mayrargue en Extrême-Orient, 1909; INDO AF 44; INDO AF 44/172
      Commerce de l'huile d'olive.
    - Mission Mayrena, 1886-1887; INDO AF 44; INDO AF 44/173
      Recherche de la gutta-percha commerciale. Organisation de la mission. Etude des échantillons par une commission scientifique.
    - Demande de mission Melchior (Eugène) pour la recherche de statues en or, 1867; INDO AF 44; INDO AF 44/174
    - Mission Mercié (enseigne de vaisseau) en Annam, 1896-1897; INDO AF 44; INDO AF 44/175
      Exploration. Demande de subvention. Rapport sur l'itinéraire de Mercié de la côte d'Annam au Bassin du Mékong; descente des rapides du Mékong. Demande de congé. Proposition de récompense pour le sauvetage du vapeur anglais "wing-foo", remerciements du gouvernement britannique.
    - Mission Meycelle-Chaillot en Indochine, 1903; INDO AF 44; INDO AF 44/176
      Conférences, séances cinématographiques.
    - Mission Michel, Henrivaux et Hunebelle en Extrême-Orient; mission Michel en Indochine, 1906-1908; INDO AF 44; INDO AF 44/177
      Mission Michel, Henrivaux et Hunebelle en Extrême-Orient: industrie de la verrerie, 1906.
      Mission Michel en Indochine: décorticage de la ramie, 1907.
      Mission Michel en Indochine: main-d'œuvre, 1908.
    - Mission Micholitz en Annam, 1904; INDO AF 54; INDO AF 54/178
      Recherche des orchidées.
    - Demande de mission Millet en Indochine, 1906; INDO AF 45; INDO AF 45/179
    - Demande de mission Mocquerys au Laos, 1899; INDO AF 45; INDO AF 45/180
      Faune et flore.
    - Mission Montaudon en Indochine, 1905; INDO AF 45; INDO AF 45/181
    - Mission Montebello (comte de) en Extrême-Orient, 1899; INDO AF 45; INDO AF 45/182
      Diffusion de la langue française.
    - Demande Montera de mission gratuite au Tonkin, 1892; INDO AF 45; INDO AF 45/183
      Acclimatation de la race bovine.
    - Demande Morand de mission au Cambodge, 1900; INDO AF 45; INDO AF 45/184
      Art.
    - Demande de mission Moreau en Birmanie, 1872; INDO AF 45; INDO AF 45/185
    - Demande de mission commerciale gratuite Morel et Leyret, 1885; INDO AF 45; INDO AF 45/186
    - Missions Morin, 1897-1900; INDO AF 45; INDO AF 45/187
      Mission hydrographique du Mékong, 1897.
      Mission en Indochine: archéologie, 1900.
    - Mission commerciale gratuite Muller (E.), 1887; INDO AF 45; INDO AF 45/188
    - Mission Muller (H.) en Indochine, 1908; INDO AF 45; INDO AF 45/189
    - Mission Gervié pour l'étude du commerce au Tonkin, 1887; INDO AF 42; INDO AF 42/109
      Passage à prix réduit.
    - Mission Gosselin en Annam, 1896; INDO AF 42; INDO AF 42/110
      Recherche du trésor des souverains d'Annam.
      Voir aussi: Lafaulotte (mission).
    - Projet de mission scientifique au Tonkin Grandenry, sur l'initiative de Paul Bert, 1886; INDO AF 42; INDO AF 42/111
    - Mission gratuite de Greslan en Indochine, à Java et Sumatra, 1890; INDO AF 42; INDO AF 42/112
    - Mission Grillières au Yunnan, 1903-1906; INDO AF 42; INDO AF 42/113
      Rapports sur l'organisation militaire au Yunnan, une reconnaissance du Fleuve bleu.
      Demande d'autorisation de publier le Voyage au Yunnan et aux Régions tibétaines par le Tonkin et la Birmanie.
      Transfert en France des restes mortels du lieutenant Grillières.
    - Missions Guillemoto, 1897/1908; INDO AF 42 à 43
      - Chemins de fer de pénétration en Chine, 1897-1908; INDO AF 42; INDO AF 42/114
        Personnel: ingénieurs Leclère, Vaulxerre, Monod, Wiart, Delay; mission Leclère en Chine.
        Nominations, avancement, justification des dépenses, etc...
      - Chemins de fer de Chine, 1897-1902; INDO AF 42; INDO AF 42/115
        Personnel: Wiart, Kerler, Blanc, Duprat.
        Nomination, solde, réintégration dans les cadres des travaux publics.
      - Chemins de fer. Rapports Leclère, 1898-1900; INDO AF 43; INDO AF 43/116
        Région de Loakay, voie ferrée de pénétration par le Quang-Si, législation des mines de Chine, rapport d'ensemble, (1898-1900).
        Notes sur la géologie de la Chine méridionale (1899-1900).
      - Chemins de fer. Rapports de Vaulserre, 1898-1900; INDO AF 43; INDO AF 43/117
        Note sur le fleuve bleu et reconnaissance de ce fleuve de Sui-Fou à Tali-Fou; le fleuve bleu et son bassin de son embouchure à Sui-Fou; le fleuve bleu et son bassin (cartes jointes).
      - Chemins de fer de Chine. Contribution des Affaires étrangères aux frais de la mission, 1897-1900; INDO AF 43; INDO AF 43/118
      - Chemins de fer de Chine. Rapports Wiart sur le Quang-Si, 1899; INDO AF 43; INDO AF 43/119
    - Mission Guillemot et Héon en France, 1906-1907; INDO AF 43; INDO AF 43/120
      Travaux publics.
    - Mission Güngl en Indochine, 1878; INDO AF 43; INDO AF 43/121
    - Mission Guyot en Indochine, 1908; INDO AF 43; INDO AF 43/122
      Colonisation, économie.
    - Mission Haas et Berger au Tonkin, 1895; INDO AF 43; INDO AF 43/123
      Relations commerciales franco-chinoises, en 1893.
    - Mission Hardouin et Daubrée en Indochine, 1906-1907; INDO AF 43; INDO AF 43/124
      Colonisation, immigration asiatique.
    - Mission gratuite Hattat au Tonkin, 1891; INDO AF 43; INDO AF 43/126
      Commerce, industrie. Correspondance, rapport.
    - Mission Hautefeille à Java, 1911; INDO AF 43; INDO AF 43/127
      Congrès des textiles.
    - Mission du Prince Henri d'Orléans et de Bonvalot au Tonkin, 1890; INDO AF 43; INDO AF 43/128
      Voir aussi mission Roux C1 (224).
    - Mission Hérou en Annam, 1891; INDO AF 43; INDO AF 43/129
      Hydrographie. Rapport.
    - Mission Huber (Edouard) en Indochine, 1908; INDO AF 43; INDO AF 43/130
      Histoire de l'Indochine.
    - Mission Hubert (Max) en Indochine, 1900; INDO AF 43; INDO AF 43/131
      Voyage d'étude.
    - Mission Ireland en Indochine, 1901; INDO AF 43; INDO AF 43/133
      Institutions des peuples indo-malais.
    - Mission Issaverdens en Cochinchine, 1910; INDO AF 43; INDO AF 43/134
      Recherche de de concessions de caoutchouc.
    - Mission Jeanselme (Dr) en Indochine, pour l'étude de la lèpre, 1898; INDO AF 43; INDO AF 43/135
      Subvention, recommandation.
    - Mission Jenks en Indochine, 1901; INDO AF 43; INDO AF 43/136
      Colonisation, statistique.
    - Missions Jourdan, 1908-1911; INDO AF 43; INDO AF 43/137
      Mission Jourdan en Extrême-Orient: main-d'œuvre agricole, 1908.
      Mission Jourdan en Indochine: acclimatation de la main-d'œuvre étrangère, 1911.
    - Projet de mission Joyeux au Laos, 1871; INDO AF 43; INDO AF 43/138
    - Mission de Kergaradec, consul de France à Hanoi, 1876-1877; INDO AF 44; INDO AF 44/139
      Reconnaissance du Fleuve rouge. Obtention des passeports difficultés auprès du Tsong-Ly-Yamen; rapports, publication dans la Revue coloniale.
    - Mission Lacoste (Bouillane de) et Enselme en Sibérie, Chinne, Mandchourie, 1900-1901; INDO AF 44; INDO AF 44/141
      Chemins de fer. Rapports, carte.
    - Mission de Labry (lieutenant) au Siam, 1893; INDO AF 44; INDO AF 44/140
    - Mission Lafaulotte et Gosselin, 1900; INDO AF 44; INDO AF 44/142
      Recommandation.
    - Mission Nacher et Vollet en Indochine, 1902; INDO AF 45; INDO AF 45/190
    - Mission Nauwelaerts en Indochine, 1906; INDO AF 45; INDO AF 45/191
      Achats de riz.
    - Mission Néauber en Indochine, 1909; INDO AF 45; INDO AF 45/192
    - Mission Neis (Dr) au Laos, 1883-1884; INDO AF 45; INDO AF 45/193
    - Mission Néton et Sicard en France, 1905; INDO AF 45; INDO AF 45/194
    - Mission Nicolle, 1884-1886; INDO AF 45; INDO AF 45/195
      Etude des productions et des procédés commerciaux d'Extrême-Orient, recherche des moyens de développer les relations de la France avec l'Extrême-Orient. Octroi d'un secours par le ministère des Colonies; demande de Nicolle de faire partie de la commission de délimitation des frontières du Tonkin ou de la commission des traités de commerce avec la Chine; demande d'emploi au Tonkin.
    - Demande Noiret de mission au Se-Tchouen (Chine), 1908-1909; INDO AF 45; INDO AF 45/196
    - Mission Odend'hal au Laos, 1904; INDO AF 45; INDO AF 45/197
      Massacre de la mission. Rapports, extraits de presse.
    - Mission d'Ollone en Chine (Yunnan, Se-Tchouen), 1906-1909; INDO AF 45; INDO AF 45/198
      Etude de l'islamisme.
    - Mission Paris en Annam, civilisation tchame, 1897-1898; INDO AF 45; INDO AF 45/199
    - Mission Patté (Paul) dans l'Hinterland Moï, 1904; INDO AF 46; INDO AF 46/200
      Rapport, reconnaissance du Song-Bé, carte.
      Carnet d'étapes.
      Recensement.
      Vocabulaire.
    - Demande de mission Paulet en Annam, 1884-1894; INDO AF 45; INDO AF 45/201
    - Mission Pavie au Cambodge et au Siam, 1884-1886; INDO AF 45; INDO AF 45/202
    - Demande de mission Payot au Laos, 1904-1905; INDO AF 45; INDO AF 45/203
      Ethnographie, flore.
    - Mission Pelliot (Paul) au Turkestan chinois, 1905-1911; INDO AF 45; INDO AF 45/204
      Recommandation du Comité français d'exploration de l'Asie centrale et de l'Extrême-Orient.
    - Mission Pène-Sieffert en Extrême-Orient, 1907-1908; INDO AF 45; INDO AF 45/205
      Notes sur l'Indochine (rôle politique de Diep-van-Cuong), la Chine, le Japon.
    - Mission Petiton en Cochinchine, 1868-1895; INDO AF 45; INDO AF 45/206
      Géologie. Rapport sur la géologie de la Cochinchine, carte; demande de subvention (1868-1883).
      Correction des caractères quoc-ngu de la Géologie de l'Indochine de Petiton (1895).
    - Demande de mission au Yunnan, par Pichon, 1893-1894; INDO AF 45; INDO AF 45/207
      Etude de la prophylaxie de la peste, essai de relations avec les autorités locales, sous la couvert d'une mission commerciale.
    - Demande de mission au Cambodge, par Pillault, 1884; INDO AF 45; INDO AF 45/208
      Commerce voies de communication.
    - Demande de mission au Laos, par Pinson, 1886; INDO AF 45; INDO AF 45/209
      Note sur le Laos.
    - Demande de mission en Indochine, par Poccation, 1907; INDO AF 45; INDO AF 45/210
      Commerce des bois et résines.
    - Mission Poirier-Camus (Mme) en Indochine, 1909-1912; INDO AF 45; INDO AF 45/211
      Education de la femme indigène.
    - Demande de mission Powell, 1912-1913; INDO AF 45; INDO AF 45/212
    - Missions Praire, 1884-1885; INDO AF 45; INDO AF 45/213
      Mission Praire en Annam, au Tonkin et au Cambodge: commerce. Rapport.
      Mission Praire au Tonkin: commerce. Passage, recommandation.
    - Demande de mission en Indochine par Pralon, 1895; INDO AF 45; INDO AF 45/214
    - Mission Raffegeaud au Cambodge, 1891-1892; INDO AF 45; INDO AF 45/215
      Moulages d'Angkor, pour le musée khmer. Mort de Raffegeaud, versement d'une indemnité à sa veuve.
    - Mission Raphael en Indochine, 1906-1907; INDO AF 45; INDO AF 45/216
      Banque, crédit, change.
    - Mission Régamey en Indochine, 1899; INDO AF 45; INDO AF 45/217
      Enseignement du dessin.
    - Mission de Robert de Latour en Indochine, 1901; INDO AF 45; INDO AF 45/219
      Agriculture.
    - Voyage de Robinson en Indochine, 1906; INDO AF 45; INDO AF 45/220
      Voyage d'agrément.
    - Demande de mission commerciale par Rochet, 1885; INDO AF 45; INDO AF 45/221
    - Mission Roquebert, Requin, Spooner sur le Mékong, 1862-1863; INDO AF 45; INDO AF 45/222
      Rapports.
    - Mission Rottach en Chine et au Japon, 1912; INDO AF 45; INDO AF 45/223
      Situation de la langue et de l'enseignement français.
    - Mission Roux (E.) et prince Henri d'Orléans au Yunnan, 1894-1896; INDO AF 45; INDO AF 45/224
    - Mission Ruel-Pelletier au Siam et au Bas-Laos, 1893-1895; INDO AF 45; INDO AF 45/225
      Rapports Voitel.
    - Mission Ruffier en Indochine, 1887-1897; INDO AF 47; INDO AF 47/226
      Etude des concessions agricoles, du commerce et de l'art. Passage à prix réduit.
    - Mission Salaun, Surcouf et Dufour, 1902-1904; INDO AF 47; INDO AF 47/227
      Publication de L'Indochine en 1902. Lettre de Paul Doumer, jointe.
    - Mission Salé au Laos et au Tonkin, 1916; INDO AF 47; INDO AF 47/228
      Propagande anti allemande.
    - Mission Salles (secrétaire du Comité de patronage aux élèves et étudiants indochinois à l'Alliance française) en Indochine, 1907-1908; INDO AF 47; INDO AF 47/229
    - Mission commerciale gratuite Salmon au Tonkin, 1885; INDO AF 47; INDO AF 47/230
      Recommandation, passage.
    - Mission de Saugy en Indochine, 1900-1901; INDO AF 47; INDO AF 47/231
    - Voyage de Schmidt-Thury et B. Kirchner de Neukircher en Indochine, 1907; INDO AF 47; INDO AF 47/232
    - Mission commerciale gratuite Schneider et Burand au Tonkin, 1884; INDO AF 47; INDO AF 47/233
      Demande de passage et de recommandation.
    - Mission Schreiner en Allemagnie et en Afrique, 1903; INDO AF 47; INDO AF 47/234
      Fonctionnement du Livre foncier.
    - Mission Senez, 1872-1873; INDO AF 47; INDO AF 47/235
      Exploration des côtes de la Cochinchine et du Tonkin, voyage du "Bourayne". Rapports politiques et nautiques de Senez et Legrand de la Liraye sur la Cochinchine et le Tonkin.
    - Missions Serulla à la presqu'île de Malacca et en Indochine, 1884-1888; INDO AF 47; INDO AF 47/236
      Etude de la gutta-percha. Organisation, crédits; rapports.
    - Mission de de Sesmaisons dans l'Inde anglaise, 1908; INDO AF 47; INDO AF 47/237
    - Mission Soubeiran en Indochine, 1901; INDO AF 47; INDO AF 47/238
      Rédaction des procès-verbaux du Conseil supérieur de l'Indochine.
    - Mission Spire (Dr), Ajalbert et Monod au Laos; mission Spire au Tonkin, au Laos et au Siam, 1902-1907; INDO AF 47; INDO AF 47/239
      Mission Spire (Dr), Ajalbert et Monod au Laos: agriculture, commerce, mines (1902-1903).
      Mission Spire au Tonkin, au Laos et au Siam: botanique (1903-1907).
    - Mission Stoenner au Cambodge, 1903; INDO AF 47; INDO AF 47/240
      Monuments khmers.
    - Mission Suais au Tonkin, 1885; INDO AF 47; INDO AF 47/241
    - Mission Taupin au Laos, 1889-1890; INDO AF 47; INDO AF 47/242
    - Mission Thomé, garde principal des forêts, en Annam et au Tonkin, 1889-1890; INDO AF 47; INDO AF 47/243
      Projet de règlementation forestière.
    - Mission Thomson, gouverneur de Cochinchine, auprès de l'Administration centrale des Colonies, 1886-1889; INDO AF 47; INDO AF 47/244
    - Mission Thureau en France, 1909; INDO AF 47; INDO AF 47/245
      Etude des institutions de prévoyance et caisse d'épargne.
    - Mission Tissandier au Cambodge, 1893; INDO AF 47; INDO AF 47/246
      Archéologie.
    - Mission Tixier et Bernard au Siam, 1907-1909; INDO AF 47; INDO AF 47/247
      Carte de la frontière siamoise.
    - Mission tranchant au Yunnan et Indochine, 1909; INDO AF 47; INDO AF 47/248
    - Demande de mission en Indochine par Trinquet, 1911; INDO AF 47; INDO AF 47/249
    - Mission Truong-Vinh-Ky en Annam, 1887; INDO AF 47; INDO AF 47/250
      Scientifique. Recommandation.
    - Mission Turc en Cochinchine, 1865; INDO AF 47; INDO AF 47/251
      Agriculture. Rapport.
    - Mission d'Urville, 1894; INDO AF 47; INDO AF 47/252
      Etude sur la question du Mékong.
    - Demande de mission Valéry en Indochine, 1908; INDO AF 47; INDO AF 47/253
      Enseignement technique.
    - Mission Vaumoron en Indochine, 1896; INDO AF 48; INDO AF 48/254
      Culture maraîchère.
    - Mission Verne en Indochine, 1899; INDO AF 48; INDO AF 48/255
      Pharmacologie.
    - Mission Vernier de Byans en Indochine, 1910; INDO AF 48; INDO AF 48/256
      Régime législatif colonial.
    - Demande de mission en Indochine, par Vésine-Larue, 1894; INDO AF 48; INDO AF 48/257
    - Mission Vieil en France, 1907; INDO AF 48; INDO AF 48/258
    - Mission Vieilard à Buitenzorg (Java), 1913; INDO AF 48; INDO AF 48/259
      Sélection du riz.
    - Mission commerciale gratuite Vivien au Tonkin, 1894; INDO AF 48; INDO AF 48/260
    - Mission Voitel, 1895; INDO AF 48; INDO AF 48/261
    - Mission Wegener en Indochine, 1905; INDO AF 48; INDO AF 48/262
    - Demande de mission en Annam et au Tonkin, par Wehrlin, délégué de la Chambre de commerce d'Elbeuf, 1886; INDO AF 48; INDO AF 48/263
    - Mission commerciale Weil-Wormser au Tonkin, 1886; INDO AF 48; INDO AF 48/264
      Passage.
    - Projet de mission Wyse au Laos et au Cambodge, 1866; INDO AF 48; INDO AF 48/265
      Rapport sur un projet de mission au Yunnan, au Thibet, au Laos et au Cambodge.
    - Mission Yersin (Dr) dans la vallée du Mékong, 1892-1894; INDO AF 48; INDO AF 48/266
      Demande de subvention, rapport sur un précédent voyage de la mer au Mékong, chez les Moïs: Benongs et Penons (1892); organisation de la mission. Recommandation autographe de Pasteur.
- D - Administration générale et locale, 1861/1920; INDO AF 48 à 91
  - D0 - Généralités, 1867/1917; INDO AF 48 à 50
    - D00 - Bordereaux, inventaires de documents, 1862/1889; INDO AF 48
      - Bordereau de documents relatifs à la Cochinchine, s.d.; INDO AF 48; INDO AF 48/1
        Résumé chronologique.
        Rapport de Lagrée (copie).
        Rapport Desvarannes.
        Exposé de l'Amiral Dupré.
        Situation financière.
        Note historique.
      - Bulletin officiel de l'expédition de Cochinchine, s.d.; INDO AF 48; INDO AF 48/2
        Sommaire des 144 premiers numéros (novembre 1861-août 1862).
      - Centralisation à la Direction des colonies de toutes les affaires relatives à l'organisation administration, financière et commerciale de la Cochinchine; remise des dossiers par les services, 1862; INDO AF 48; INDO AF 48/3
      - Inventaire des lettres de l'Amiral Bonard (3 décembre 1861-7 janvier 1863), s.d.; 1863?; INDO AF 48; INDO AF 48/4